【裁判字號】    89,訴,1323
【裁判日期】    890503
【裁判案由】    返還借款
【裁判全文】
臺灣臺北地方法院民事判決  八十九年度訴字第一三二三號
    原      告  台北銀行股份有限公司
    法定代理人  丙○○
    訴訟代理人  戊○○
                乙○○
    被      告  丁○○
                甲○○
右當事人間請求返還借款事件，本院判決如左：
    主    文
被告應連帶給付原告新台幣肆拾肆萬捌仟玖佰參拾貳元，及自民國八十九年四月二十
一日起至清償日止按年息百分之九點六二計算之利息，暨自民國八十九年四月二十一
日起至清償日止，按年息百分之一點九二四計算之違約金。
訴訟費用由被告連帶負擔。
本判決得假執行。
    事    實
甲、原告方面：
  一聲明：如主文所示。
  二陳述：
    (一)被告甲○○於民國八十五年七月五日簽立保證書一紙，凡被告丁○○對原告現
      在（包括過去已發生尚未清償者）及將來連續發生之票據、借款、墊款、保證
      及其他有關債務，均包括利息、遲延利息、違約金、損害賠償及有關履行上開
      債務所需之一切費用等，以新台幣（以下同）九十六萬元為限額，保證人願與
      主債務人連帶負全部清償之責。
    (二)被告丁○○於八十五年七月五日向原告借款八十萬元，期限十年，約定由借款
      人就本息分一百二十個月償付，利息依原告所訂基本放款利率加碼年息百分之
      一點五五，依年金法計算月付金，每月計付一次，且上開月付金得由原告於每
      屆滿半年之次日，按當時之基本放款利率加原加碼重新計算。遲延履行時，除
      仍按上開利率計息外，本息遲延違約金逾期在六個月以內部分，按未還本金餘
      額照上述所訂利率百分之十加付，逾期超過六個月部分照上項標準加倍計付。
    (三)詎被告丁○○自八十八年七月五日起未依約攤還本息，依其簽訂之約定書第六
      條第一款「立約人停止或遲延履行全部或一部債務本金，其債務視為全部到期
      」之規定，被告丁○○已喪失期限利益，應立即還款。截至目前為止，被告丁
      ○○尚積欠原告如聲明所示之本息及違約金，被告甲○○既為連帶保證人，自
      應負連帶清償之責，爰分別依消費借貸及連帶保證之法律關係，提起本件訴訟
      。
  三證據：提出保證書、借據及約定書各一紙、帳卡查詢表一份為證。
乙、被告方面：
  一聲明：於言詞辯論時認諾原告之請求。
  二陳述：被告丁○○確實於向原告借得上揭款項後未依約按期清償，被告甲○○也
          確實答應擔任連帶保證人，被告有還款誠意，然無力一次清償，請求分期
          給付。
    理    由
一原告起訴主張被告丁○○於八十五年七月五日向之借款八十萬元，被告甲○○則為
  連帶保證人，惟被告丁○○於借款後未依約按期還款，已喪失期限利益，從而依據
  消費借貸及連帶保證之法律關係，被告二人自應連帶清償餘款四十四萬八千九百三
  十二元，及自八十九年四月二十一日起至清償日止按年息百分之九點六二計算之利
  息，暨自八十九年四月二十一日起至清償日止，按年息百分之一點九二四計算之違
  約金。被告二人則對原告之請求為認諾，惟請求分期清償。
二按當事人於言詞辯論期日時為訴訟標的之認諾者，應本於其認諾為該當事人敗訴之
  判決，民事訴訟法第三百八十四條定有明文。本件被告等既於言詞辯論時就原告關
  於訴訟標的之請求為認諾（見本院八十八年五月十六日言詞辯論筆錄），自應本於
  其認諾，而為被告敗訴之判決。
三至被告請求分期清償一節，經查：系爭約定書第六條第一款規定：「立約人如停止
  或遲延履行全部或一部債務本金，貴行（即原告）得減少對立約人之授信額度或縮
  減借款期限，或將債務視為全部到期」，被告丁○○於借款後確實未按期清償借款
  ，業為其所自承，並有原告提出之帳卡查詢表在卷可稽，是依據前開規定，其已喪
  失分期還款之期限利益，原告主張被告應一次清償全部借款，於法有據，被告請求
  分期清償未獲原告同意，自難准許。
四本件係本於被告認諾所為之判決，應依職權宣告假執行。
據上論結，本件原告之訴為有理由，依民事訴訟法第三百八十五條第一項前段、第八
十五條第二項、第三百八十九條第一項第一款，判決如主文。
中      華      民      國    八十九    年      五      月     廿三     日
                                            民事第二庭審判長法官  丁蓓蓓
                                                            法官  黃書苑
                                                            法官  陳婷玉
右為正本係照原本作成
如對本判決上訴，須於判決送達後廿日內向本院提出上訴狀
中      華      民      國    八十九    年      五      月     廿三     日
                                                      法院書記官  王  儀


司法院資訊處製作；財團法人民間司法改革基金會備份。
